【裁判字號】    95,訴,1382
【裁判日期】    950330
【裁判案由】    給付居間報酬
【裁判全文】
臺灣臺北地方法院民事判決              95年度訴字第1382號
原      告  甲○○
訴訟代理人  蕭顯忠律師
                        之1
被      告  乙○○
上列當事人間請求給付居間報酬事件，本院於九十五年三月十六
日言詞辯論終結，判決如下：
    主  文
被告應給付原告新台幣壹佰陸拾壹萬伍仟參佰柒拾壹元及自民國
九十五年二月二十七日日起至清償日止，按週年利率百分之五計
算之利息。
訴訟費用由被告負擔。
本判決於原告以新台幣伍拾參萬捌仟元供擔保後，得假執行。
    事實及理由
一、原告起訴主張；其仲介被告購買板橋市○○段570、571地號
    、大觀段361、362、363、364地號及僑中段547地號、大觀
    段221、222、223地號等10筆土地，分兩批購買，約定按被
    告購買土地之價款給付3%之仲介費與原告，買方即被告應在
    第三次付土地款後三天內付清。總計土地價款為94,803,552
    元，被告應給付佣金為2,844,106元，但因有四筆土地尚有
    其他爭議，致未過戶完成，兩造就未過戶四筆土地發生訴訟
    ，嗣於93年11月29日成立和解，同意就未過戶土地解除買賣
    契約，賣方應反還被告18,000,000元，原告應扣除1,228,73
    5元之佣金，自被告尚應給付原告1,615,371元未為給付，爰
    依據民法第565條居間之法律關係，聲明請求被告給付原告
    1,615,371元及自起訴狀繕本送達翌日起至清償日止，按週
    年利率5%計算之利息。
二、被告未於言詞辯論期日到場，亦未提出書狀作何聲明或陳述
    。
    註、被告於辯論終結後95年03月20日提出答辯狀，稱其為太
    平洋建設公司之人頭，是太平洋建設公司不願付款並非被告
    不守信用等語，因超過辯論終結時間，本院無由斟酌就此敘
    明。
三、原告主張之事實，已據其提出與所述相符之買賣契約書、各
    共有人出售土地之面積及價款明細表、承諾書、和解書、存
    證信函為證。被告則未提出書狀答辯以供斟酌，應認原告之
    主張為可採信。則原告依據兩造間之居間法律關係，請求判
    命被告給付原告1,615,371元及自起訴狀繕本送達翌日（即
    95年2月27日）起至清償日止，按週年利率5%計算之利息，
    為有理由，應予准許。
三、假執行之宣告：
    原告陳明願供擔保，請求宣告假執行，核無不合，茲酌定相
    當之擔保金額，予以准許。
四、結論：本件原告之訴為有理由，依民事訴訟法第385條第1項
    前段、第78條，判決如主文。
中    華    民    國    95    年    3     月    30    日
                  民事第五庭    法  官  陳心弘
以上正本係照原本作成
如對本判決上訴，須於判決送達後20日內向本院提出上訴狀
中    華    民    國    95    年    3     月    30    日
                                書記官  許博為


司法院資訊處製作；財團法人民間司法改革基金會備份。
